【裁判字號】    97,家簡,2
【裁判日期】    970303
【裁判案由】    給付生活費
【裁判全文】
臺灣士林地方法院民事判決               97年度家簡字第2號
原      告  乙○○
                      47號7.
被      告  甲○○
上列當事人間請求給付生活費事件，本院於民國97年2 月19日言
詞辯論終結，判決如下：
    主  文
被告應給付原告新臺幣壹拾貳萬元，及自民國96年5 月17日起至
清償日止，按年息百分之五計算之利息。
本判決得假執行。但被告如以新臺幣壹拾貳萬元為原告預供擔保
後，得免為假執行。
訴訟費用新臺幣壹仟貳佰貳拾元由被告負擔。
    事實及理由
一、本件原告起訴主張：兩造原為夫妻，業於民國90年9 月24日
    協議離婚，並於兩造所訂兩願離婚書第5 條約定：被告應按
    月於每月15日支付原告生活費新臺幣（下同）2 萬元。詎被
    告自95年8 月15日起至96年1 月15日止，皆未依約定給付原
    告生活費，業已積欠12萬元未還，屢經催索均未獲置理，為
    此爰依兩造所訂上揭兩願離婚書之約定，請求被告給付12萬
    元及法定遲延利息等語。並聲明：(一)被告應給付原告12萬元
    及自支付命令送達被告之翌日即96年5 月17日起至清償日止
    ，按年利率百分之五計算之利息。(二)訴訟費用由被告負擔。
二、被告雖自認其自95年8 月15日起即未依照離婚協議書之約定
    給付生活費予原告等情無誤。惟以：伊目前無錢給付，且尚
    積欠銀行2 百多萬元等語置辯，並答辯聲明：原告之訴駁回
    等語。
三、本件原告主張之上開事實，業據提出兩願離婚書、戶籍謄本
    等件為證，且為被告所自認，並經本院核閱無訛，堪信為真
    正。至被告雖以其目前無資力給付云云置辯，惟被告尚不得
    以其無資力或資力不足為由，藉此免除其給付生活費之義務
    ，是被告所辯上情洵不足採。故原告請求被告給付其自95年
    8 月15日起至96年1 月15日止積欠之生活費12萬元（2 萬元
    ×6 月＝12萬元），於法即屬有據，堪予認定。
四、從而，原告依兩造所訂之兩願離婚書第5 條之約定，請求被
    告給付12萬元，及自支付命令送達被告之翌日即96年5 月17
    日起至清償日止，按年息百分之五計算之遲延利息，為有理
    由，應予准許。
五、本件係適用簡易程序所為被告敗訴之判決，且所命給付之金
    額未逾50萬元，依民事訴訟法第389 條第1 項第3 款、第5
    款規定，應依職權宣告假執行。並依同法第392 條第2 項規
    定，依職權宣告被告得預供擔保而免為假執行。
六、據上論結，本件原告之訴為有理由，依民事訴訟法第78條、
    第389 條第1 項第3 款、第5 款、第392 條第2 項，判決如
    主文。
中    華    民    國    97    年    3     月    3     日
                  家事法庭法  官  陳章榮
以上正本係照原本作成。
如對本判決上訴，須於判決送達後20日內向本院提出上訴狀。
中    華    民    國    97    年    3     月    3     日
                          書記官  張竣閔


司法院資訊處製作；財團法人民間司法改革基金會備份。
